臺灣桃園地方法院交通事件裁定　　　　 94年度交聲字第310號
原處分機關　交通部公路總局新竹區監理所中壢監理站
異　議　人　甲○○
即受處分人
上列異議人即受處分人因違反道路交通管理處罰條例事件，對交
通部公路總局新竹區監理所中壢監理站違反道路交通管理事件裁
決書所為處分（原處分案號：民國94年6 月20日壢監裁字第裁53
－U00000000號），聲明異議，本院裁定如下：
        主  文
異議駁回。
        理  由
一、聲明異議意旨略以：異議人即受處分人甲○○所駕駛之車號
    EE－3705號自用租貨小客車（下稱上開自小客車），於民國
    94年4 月2 日2 時10分許，在中正機場一期航廈入境七號柱
    車道旁，為內政部警政署航空警察局保安警察隊第一分隊警
    員莊建德舉發在設有禁止停車標誌處所停車，但事發當時異
    議人是否有違規，及舉發本件違規之警員是否值勤中，請警
    察機關舉證。再者，異議人與舉發本件違規之警員莊建德間
    有司法官司，不願和解，且因莊建德警員對異議人及多人索
    取不法利益，而異議人不願意，所以莊建德警員心生不悅，
    濫用公權力，對異議人逕行開單告發。又異議人前毀損莊建
    德警員之車輛，實非異議人所願，但因申訴管道不便，並存
    有官僚文化，導致少數基層警員胡做非為，勞民傷財，使異
    議人精神上受到極大之傷害，異議人從未有前科紀錄，一次
    小小的違規，會使一個正常的人去做出犯法的事？異議人所
    言均屬實等語。
二、按汽車停車時，應依左列規定：四、設有禁止停車標誌、標
    線之處所不得停車，道路交通安全規則第112 條第1 項第4
    款設有規定：又按汽車駕駛人停車時，在設有禁止停車標誌
　　、標線之處所停車者，處新臺幣六百元以上一千二百元以下
  　罰鍰，道路交通管理處罰條例第56條第1 項第4 款亦定有明
    文。
三、經查：
    (一)本件違規事實係異議人所駕駛之上開自小客車，於94年
        4 月2 日2 時10分許，在中正機場一期航廈入境七號柱
        車道旁，為內政部警政署航空警察局保安警察隊第一分
        隊警員莊建德舉發「在設有禁止停車標誌處所停車」違
        規，而填製內政部警政署航空警察局航警交字第U00000
        000 號舉發違反道路交通管理事件通知單，惟異議人於
        應到案日期（94年4 月17日）後到案陳述不服舉發，裁
        決機關認無理由而於94年6 月20日裁決處罰鍰新臺幣11
        00元，有前揭違規通知單、裁決書各1 份附卷可參。
    (二)又證人即舉發異議人上開違規事實之警員莊建德於本院
        審理中結證稱：（問：舉發過程？）當日異議人違規停
    　　在第一航廈北側，人下車到入境的大廳攬客，所以車子
      　熄火停在該處，後來被我在大廳發現，異議人就離開大
        廳，之後我在大廳執行完肅竊的勤務後，人就走到航廈
        的西側處巡視，就又發現異議人的車停在七號柱，人站
        在車旁，我就拿ＤＶ將他拍下來違規停車的情形，我就
        往前向異議人表示要舉發異議人，異議人發現我在拍他
        的時候，就走到車裡面，我走過去後，異議人就打左轉
        燈要離開，後來異議人就將右前方的車窗搖下來，對我
        比中指，並且將車子開走，我就填製本件違規通知單，
        因為異議人走掉，所以我沒有交付給他當場簽收；（問
        ：當天執行何種勤務？）肅竊、取締黃牛勤務，執行時
    　　間是94年4 月1 日下午3 點到94年4 月2 日凌晨3 點，
        當時我一個人執勤；我確定該處是劃黃線，但是依規定
    　　所謂的臨時停車是指駕駛不得離座，停車不得超過三分
      　鐘，引擎不得熄火，‧‧因為當時異議人離開駕駛座，
    　　而且引擎熄火，所以我認定異議人有違規；（問：當時
      　是否有熄火有以Ｖ8 拍攝下來？）有，當時有拍到異議
        人移動車子時，有引擎發動的聲音等語甚詳在卷（見本
      　院94年9 月12日訊問筆錄），並提出本件違規情形之錄
        影翻拍照片4 幀、案發當日證人莊建德之工作紀錄簿1
        份為證，再佐以異議人亦於本院審理中就伊確於上揭時
        、地停車一節陳述明確在卷，是異議人否認本件違規，
        且稱本件舉發之證據不足等節，自無可採。從而，異議
        人於前述時、地，在設有禁止停車標誌、標線之處所違
        規停車一情應可認定。
    (三)異議人雖另辯稱：異議人與舉發本件違規之警員莊建德
        間有司法官司，不願和解，且因莊建德警員對異議人及
        多人索取不法利益，而異議人不願意，所以莊建德警員
        心生不悅，濫用公權力，對異議人逕行開單告發云云，
        ，並提出本院93年度壢簡字第591 號毀損案件（下稱系
        爭刑事案件）之刑事簡易判決1 份為證。惟查，據上開
        刑事簡易判決所載，系爭刑事案件之被告為本件異議人
        ，證人莊建德則為告訴人，且異議人於本院審理中自承
        ：（問：為何涉毀損案？）當時是因證人莊建德多次以
　　　　逕行舉發的方式舉發我違規，都用寄照片，而不當場攔
 　　　 查我，且我向監理站異議都沒有效，所以我就砸證人的
        車；（問：除了執行公務舉發違規之外，是否還有其他
        的恩怨？）沒有等語屬實，而證人莊建德亦結證稱：（
        問：與異議人間是否因案訴訟？）有，異議人去年因砸
　　　　我的車而犯毀損案被判刑，其餘並沒有其他的訴訟等語
　　　　在卷，足認異議人與證人莊建德間除系爭刑事案件外，
  　　　並無任何其他訴訟、糾紛恩怨存在，且系爭刑事案件發
    　　生之起因，係異議人對證人莊建德所為之交通違規告發
      　心生不滿，而非證人莊建德本人對異議人有何不滿所致
        ，既異議人已因系爭刑事案件經本院判決有罪在案，則
        證人莊建德自已無再故意為任何報復行為之必要，況證
        人莊建德前自89年間起，曾多次舉發異議人違規，然在
        系爭刑事案件發生後，於94年間僅有舉發異議人本件違
        規等情，業經證人莊建德結證明確，復有證人莊建德所
        提出之異議人於94年間經警舉發違規案件之舉發人紀錄
        表1 份在卷足憑，益徵異議人上開所指證人莊建德因官
        司挾怨報復云云，實難憑信。再者，異議人固於本院審
        理中陳稱：（問：是否有提出相關你所述證人向你索取
        不法利益的證據向相關政風單位檢舉？）我不知有何管
        道檢舉，警察為求業績表現，所以就舉發，這也是一種
        不法的利益；我剛才並沒有說證人莊建德有索賄的事證
        ，不法的利益就是包括向司機索取績效，並不是說要向
        我們索取金錢的不法利益，因為航警局有績效，所以要
        司機配合給他們開罰單，並不是說他們跟我們索取金錢
        的賄賂，他們都是隨便開幾張罰單，請我們簽名等語，
        然關於本件違規顯與上開事證不符，而異議人空言質疑
        警員莊建德濫用公權力，對異議人逕行開單告發，當無
        可取。況異議人就本件違規既知依法先向原處分機關陳
        述不服，復向本院聲明異議，可知其並非完全不知如何
        維護己身權益之人，衡常倘異議人若有確切積極證據足
        以證明其上開所指警員不法情事，應已向相關政風單位
        提出檢舉，而非無可能至本件聲明異議事件始提出上開
        指述，以卸免本身之違規責任，職是，異議人所辯上情
        即非可取，更不足為其有利之認定。
    (四)綜上所述，本件異議人於上揭時、地，在設有禁止停車
        標誌、標線之處所停車，於接獲前揭違規通知書後，於
        應到案期日94年4 月17日後（即94年4 月19日）到案陳
        述不服舉發，裁決機關認無理由，而依前揭道路交通管
        理處罰條例第56條第1 項第4 款，違反道路交通管理事
        件統一裁罰標準及處理細則第43條、第44條、第61條規
        定，對異議人處新臺幣1100元之罰鍰，經核並無違法之
        處，異議意旨求為撤銷原裁決，非有理由，應予駁回。
據上論斷，應依道路交通管理處罰條例第87條第2 項、道路交通
案件處理辦法第19條，裁定如主文。
中　　華　　民　　國　　94　　年　　10　　月　　31　　日
                                臺灣桃園地方法院交通法庭
                                          法  官  王美玲
以上正本證明與原本無異。
如不服本裁定，應於裁定送達後5日內向本院提出抗告狀。
                                          書記官  張子涵
中　　華　　民　　國　　94　　年　　10　　月　　31　　日
